臺灣臺中地方法院民事判決　96年度訴字第2454號
原　　　告　丁○○
訴訟代理人　劉憲璋　律師
複代理人　　賴書貞　律師
被　　　告　甲○○
被　　　告　戊○○
前列二人共同訴訟代理人
　　　　　　鄧雲奎　律師
前列二人共同複代理人
　　　　　　庚○○
當事人間給付價金事件，本院於民國９６年１１月２７日言詞辯
論終結，判決如下：
    主　　　文
被告應給付原告新臺幣參佰柒拾伍萬元，及自民國９５年３月３
１日起至清償日止，按年息百分之五計算之利息。
訴訟費用由被告負擔。
本判決於原告以新臺幣壹佰貳拾伍萬元供擔保後，得假執行。
    事實及理由
一、本件原告起訴主張：被告於民國９４年７月２８日拍賣取得
    鈞院９１年度執字第３６８８９號執行標的，因該執行標的
    中臺中縣神岡鄉○○段第２９８號土地上游泳池設備（下稱
    系爭游泳設備）不在拍賣範圍，仍屬原告及訴外人李賜榕、
    張清信、張宏陸等人所有，被告遂以新臺幣（下同）７７５
    萬元之價格，向原告等人購買系爭游泳設備，雙方約定於９
    ４年７月２８日簽約當日支付４００萬元，餘款３７５萬元
    則應於被告取得鈞院９１年度執字第３６８８９號執行事件
    核發權利移轉證書之日交付。被告已於９４年７月３０日將
    系爭游泳設備點交於被告，詎被告以雙方未進行點交為由，
    拒絕給付餘款３７５萬元，茲訴外人李賜榕、張清信、張宏
    陸已將對被告之債權轉讓與原告，原告以起訴狀通知被告上
    開債權讓與之事實，爰本於買賣契約之法律關係，請求被告
    判決如主文第１、２項所示，並陳明願供擔保，請准宣告假
    執行。
二、被告則以：兩造於９４年７月２８日所簽定之「買賣協議切
    結書」付款辦法中約定：(一)訂約日甲方（即被告）支付肆佰
    萬元正。(二)甲方取得法院核發移轉證書之日甲方支付參佰柒
    拾伍萬元正。乙方（即原告及訴外人李賜榕、張清信、張宏
    陸）須以訂約日所有現況點交予甲方且不得破壞。惟原告迄
    今從未將系爭游泳設備點交與被告，且系爭游泳設備中重要
    動力基座及滑水道已遭原告債權人拆走，自無點交與被告之
    可能等語置辯，請求駁回原告之訴及假執行之聲請。
三、按訴狀送達後，原告不得將原訴變更或追加他訴，但擴張或
    縮減受判決事項之聲明者，不在此限，民事訴訟法第２５５
    條第１項第３款定有明文。本件利息部分，原告原起訴自被
    告取得本院９１年度執字第３６８８９號執行事件核發之權
    利移轉證書翌日起算；嗣於訴訟進行中，具狀減縮自律師催
    告函最後期限屆滿即９５年３月３１日起算，核屬減縮應受
    判決事項之聲明，與前揭規定相符，應予准許。
四、原告主張被告於９４年７月２８日向原告及訴外人李賜榕、
    張清信、張宏陸購買系爭游泳設備，餘款３７５萬元應於被
    告取得本院９１年度執字第３６８８９號執行事件核發權利
    移轉證書之日交付，訴外人李賜榕、張清信、張宏陸已將上
    開價金債權讓與原告，被告迄今仍未給付餘款之事實，業據
    其提出買賣協議切結書、債權轉讓書等件為證，並為被告所
    不爭執，此部分事實，堪信為真實。至原告主張已將系爭游
    泳設備點交與被告之事實，則為被告所否認，並以前詞置辯
    。經查，
  (一)證人乙○○於９６年１１月２７日本院言詞辯論時業已到庭
    證稱：「９４年７月３０日下午二點多的時候，戊○○打電
    話給我說要點交，我就到游泳池，當時戊○○有找一個人來
    錄影，我每說一項游泳設備，戊○○就請人把它錄影起來。
    點交當時在場的人有我、戊○○、錄影的人、丙○○。後來
    我的朋友己○○打電話找我，我就說我在游泳池，後來他也
    到游泳池來，他也有看到戊○○與錄影的人」、證人丙○○
    於同日本院言詞辯論時亦證稱：「９４年７月３０日下午二
    點多左右，在游泳池點交。當天原告丁○○打電話給我，說
    有人要來點交，要我去現場幫忙。當時戊○○找一位攝影的
    人，乙○○每說一樣游泳池的設備，戊○○就叫攝影的人錄
    下來。當是在場的人有我、戊○○、攝影的人、乙○○，後
    來乙○○的朋友己○○來找他，也在現場，停留約十分鐘就
    離開」、證人己○○於同日本院言詞辯論時亦結證稱：「當
    時證人乙○○與被告戊○○進進出出很忙，我問乙○○在做
    什麼，他說要把游泳池的設備點交給戊○○，現在正在錄影
    」，上開證人係在本院隔離下訊問，其證述情節相互吻合，
    是原告主張已於９４年７月３０日將系爭游泳設備點交於被
    告之事實，堪信為真實。
  (二)又買賣標的物之利益及危險，自交付時起，由買受人承受負
    擔，民法第３７３條前段定有明文。原告已於９４年７月３
    ０日將系爭游泳設備點交於被告，已如前述，亦即被告自９
    ４年７月３日起即占有系爭游泳設備，該游泳設備之利益及
    危險，自均由被告承受負擔。被告抗辯系爭游泳設備中重要
    動力基座及滑水道已遭原告債權人拆走之事實，業據原告所
    否認，且縱認屬實，因上開動力基座及滑水道已交付被告管
    領支配，其利益亦轉由被告承受，基於損害防止可能考慮及
    損益兼顧原則，被告亦不得以系爭游泳設備中重要動力基座
    及滑水道遭原告債權人拆走為由，免除其給付價金尾款之義
    務。
五、綜上所述，原告已於９４年７月３０日將系爭游泳設備點交
    於被告，而被告亦取得本院９１年度執字第３６８８９號執
    行事件核發之權利移轉證書，經本院依原告聲請調閱上開執
    行卷宗查對無訛，依約被告即有給付餘款３７５萬元之義務
    。原告業於９５年３月２２日以律師函通知被告於五日內付
    清上開餘款，被告戊○○、甲○○分別於９５年３月２４及
    同月２５日收受該律師函，有原告所提出之９５年３月２２
    日９５年憲律字第０４函及回執在卷可稽，是被告戊○○、
    甲○○分別於９５年３月２９及同年月３０日起應負遲延責
    任。從而，原告本於買賣之法律關係，請求被告給付餘款３
    ７５萬元及自上開律師函最後期限屆滿即９５年３月３１日
    起至清償日止，按年息５％計算，為有理由，應予准許。
六、原告陳明願供擔保，聲請宣告假執行，核無不合，爰酌定相
    當擔保金額准許之。
七、本件事證已臻明確，兩造其餘攻擊、防禦方法及被告聲請再
    開辯論並傳訊證人林隆垚，經審酌均於判決結果無影響，爰
    不一一論述及再開辯論之必要，附此敘明。
八、訴訟費用負擔、假執行宣告之依據：民事訴訟法第７８條、
    第８５條第１項、第３９０條第２項。
中　　華　　民　　國　　96　　年　　12　　月　　11　　日
                  民事第二庭    法  官  劉正中
正本係照原本作成。
如對本判決上訴，須於判決送達後20日內向本院提出上訴狀。
中　　華　　民　　國　　96　　年　　12　　月　　11　　日
                                書記官  劉文永
